臺灣苗栗地方法院刑事判決　　　　　　 100年度簡上字第35號
上　訴　人　臺灣苗栗地方法院檢察署檢察官
被　　　告　楊乾龍
　　　　　　劉峰志
上列上訴人因被告竊盜案件，不服本院苗栗簡易庭中華民國100
年2 月23日100 年度苗簡字第118 號第一審簡易判決（聲請簡易
判決處刑案號：臺灣苗栗地方法院檢察署100 年度偵字第105 號
），提起上訴，本院管轄第二審之合議庭判決如下：
    主  文
上訴駁回。
    犯罪事實及理由
一、本件經本院審理結果，認原審判決之認事用法及其量刑，均
    無違法或不當，應予維持，故其犯罪事實、證據及理由均予
    以引用如附件。其中證據部分，另補充：被告二人於本院審
    理時之自白。
二、公訴人上訴意旨略以：本件被告二人所竊之物為防汛道路之
    水溝蓋，除價值不斐外，亦為具有防護行者安全之公共設施
    ，報章新聞亦時有報導行人車輛因水溝蓋欠缺而受有死傷之
    情事，可見此類型之犯罪所造成之損害並非輕微，然原審判
    決僅分別處以被告二人拘役50日、30日之刑度，認事用法顯
    有未洽，為此提起上訴請求撤銷原判決，另為適法判決等語
    。惟查：
（一）上訴理由中指原審判決「認事用法」顯有未洽，然核其所
      述事由，均僅不服原審量刑結果，並未對於原審判決中之
      事實認定或法律適用有何具體指摘，而原審判決之認事用
      法，經本院審理結果，亦無違法或不當之處，是本件所應
      審酌者，僅在於原審量刑是否妥適。
（二）按量刑輕重，係屬事實審法院得依職權自由裁量之事項，
      苟已斟酌刑法第57條各款所列情狀而未逾越法定刑度，不
      得遽指為違法。又在同一犯罪事實與情節，如別無其他加
      重或減輕之原因，下級審法院量定之刑，亦無過重或失輕
      之不當情形，則上級審法院對下級審法院之職權行使，原
      則上應予尊重（最高法院72年度臺上字第6696號判例、85
      年度臺上字第2446號判決意旨參照）。經查，被告二人所
      竊取本案水溝蓋之價值，依管理機關後龍鎮公所之建設課
      課長劉清坤所陳，約為新台幣8,000 元（偵卷第23頁），
      原審判決判處之刑度，如經易科罰金計算，已經數倍於其
      被竊物品之價值。更何況，被竊水溝蓋事後均經後龍鎮公
      所領回，本件亦未生其他實際損害。上訴理由中稱報章新
      聞時有報導行人車輛因水溝蓋欠缺而受有死傷，並未同時
      提出相關證據以實其說，實難據此即認原審量刑有所不當
      。且被告於本院審理中均坦承認罪，並再向後龍鎮公所賠
      償新台幣8,000 元，以實際具體行動，表達悔意，後龍鎮
      公所建設課劉清坤亦當庭表明只要被告有悔意，以後不再
      犯就好，並無特別意見等情。凡此有利被告事由，均為公
      訴人上訴時所未及斟酌，更足以顯示原審量刑並無改判加
      重之必要。
（三）據上所述，本件上訴為無理由，應予駁回。
三、應適用之法條
    刑事訴訟法第455 條之1 第1 項、第3 項、第368 條、第37
    3 條。
本案經檢察官張文傑到庭執行職務。
中    華    民    國   100    年    8     月    22    日
         刑事第二庭    審判長法  官  楊 清 益
                             法  官  林 靜 雯
                             法  官  蔡 志 宏
本件正本證明與原本無異。
不得上訴。
                             書記官  廖 仲 一
中    華    民    國   100    年    8     月    25    日
附錄本判決論罪科刑之法條
刑法第320 條
意圖為自己或第三人不法之所有，而竊取他人之動產者，為竊盜
罪，處5 年以下有期徒刑、拘役或5 百元以下罰金。
意圖為自己或第三人不法之利益，而竊佔他人之不動產者，依前
項之規定處斷。
前二項之未遂犯罰之。